臺灣高等法院民事判決
109年度上易字第28號
上  訴  人  簡誠輝  
            簡童秀鳳
共      同
訴訟代理人  楊肅欣律師
複 代理 人  劉睿哲律師
被 上訴 人  王顥夫  
訴訟代理人  鍾金福  
複 代理 人  楊繹勲  
            黃聖文  
被 上訴 人  彭靖捷（原名彭柏維）    
訴訟代理人  林建良  
被 上訴 人  集盛化學有限公司
法定代理人  郭宏裕  
訴訟代理人  李溫欽  
上列當事人間請求損害賠償事件，上訴人對於中華民國108年10
月21日臺灣桃園地方法院107年度訴字第2204號判決提起一部上
訴，本院於109年9月22日言詞辯論終結，判決如下：
    主      文
上訴駁回。
第二審訴訟費用由上訴人負擔。 
    事實及理由
一、上訴人主張：被上訴人王顥夫（下稱其名）於民國105年8 
    月1日駕駛訴外人張惠芬所有、牌照號碼000-0000號自用小
    客車（下稱系爭Ａ車），沿桃園市○○區000路由東往西方向行
    駛，於同日上午9時36分許，行經000路與000路交叉路口時
    （下稱系爭交岔路口），本應注意行經劃有「停」標字之無
    號誌交岔路口，應減速慢行，同為直行車者，左方車應暫停
    讓右方車先行，而依當時天候晴、日間自然光線、柏油路面
    乾燥、無缺陷、無障礙物、視距良好，並無不能注意之情事
    ，竟疏未注意減速慢行，亦未禮讓右方車先行，而貿然直行
    穿越該交岔路口，適有右側由上訴人簡誠輝駕駛上訴人簡童
    秀鳳所有（下分稱其名，合稱上訴人）、牌照號碼0000-00
    號自用小客車（下稱系爭Ｂ車），沿桃園市○○區000路由北往
    南方向駛至系爭交岔路口，閃避不及，兩車因而發生撞擊，
    系爭Ｂ車失控向前滑行，再撞擊被上訴人集盛化學有限公司
    （下稱集盛公司）所有，由被上訴人彭靖捷（下稱其名，與
    王顥夫、集盛公司合稱被上訴人）駕駛，違規停放在桃園市
    ○○區000路○○○號碼000-00號之營業用大貨車（下稱系爭Ｃ車
    ；就此事故下稱系爭車禍事故），簡誠輝因而受有左側10、
    11肋骨骨折、左側血氣胸、左側腎臟挫傷、血尿等傷害（下
    稱系爭傷害），並有如附表1「起訴請求」欄所示各項損害
    ，簡童秀鳳則受有拖吊費新臺幣（下同）6,000元及系爭B車
    45萬元之損害（下稱系爭車損），王顥夫之駕駛行為及彭靖
    捷之違規停車行為均有過失，且該等過失與上訴人所受上開
    損害間，確有相當之因果關係，應負過失共同侵權行為之連
    帶損害賠償責任。又彭靖捷係集盛公司所僱傭之貨車司機，
    其違規停放之系爭Ｃ車為集盛公司所有，集盛公司自應依民
    法第188條第1項之規定，同負連帶賠償責任。爰依附表1、2
    「請求權基礎」欄所示規定，求為命：㈠被上訴人應連帶給
    付簡誠輝141萬7,520元及自起訴狀繕本送達集盛公司翌日起
    至清償日止，按週年利率5%計算之利息。㈡被上訴人應連帶
    給付簡童秀鳳45萬6,000元及自起訴狀繕本送達集盛公司翌
    日起至清償日止，按週年利率5%計算之利息。㈢願供擔保請
    准宣告假執行。
二、被上訴人部分： 
　㈠王顥夫則以：伊對於上訴人請求救護車費、醫療費、看護費
    薪資損害、拖吊費等費用均不爭執，但簡誠輝請求之精神慰
    撫金過高。另系爭B車係91年6月出廠，車輛殘值甚低，且已
    註銷車籍，簡童秀鳳並未實際支出費用修復系爭B車，於系
    爭車禍事故發生時，系爭B車之市場價值應僅有23萬元。又
    簡誠輝就系爭事故之發生應負40%過失責任等語，資為抗辯
    。
  ㈡彭靖捷則以：伊所涉過失傷害部分，業經刑事判決無罪確定
    ，伊就系爭車禍事故之發生並無過失等語，資為抗辯。
  ㈢被告集盛公司則以：系爭車禍事故於105年8月1日發生，上訴
    人遲至107年8月10日追加伊為賠償義務人，已逾2年請求權
    時效，且簡誠輝就系爭車禍事故之發生與有過失等語，資為
    抗辯。　
三、原審為上訴人一部勝訴、一部敗訴之判決，即判命王顥夫、
    彭靖捷應連帶給付簡誠輝25萬872元，連帶給付簡童秀鳳14
    萬1,600元，及均自107年9月5日起至清償日止，按週年利率
    5%計算之利息，並對上訴人勝訴部分依職權宣告假執行，而
    駁回上訴人其餘之訴。上訴人對其敗訴部分不服，提起一部
    上訴，並聲明：㈠原判決關於駁回後開第㈡項之訴部分廢棄。
    ㈡上開廢棄部分：⒈集盛公司應與王顥夫、彭靖捷連帶給付簡
    誠輝25萬872元，連帶給付簡童秀鳳14萬1,600元，及均自10
    7年9月5日起至清償日止，按週年利率5%計算之利息。⒉被上
    訴人應再連帶給付簡誠輝40萬3,624元，再連帶給付簡童秀
    鳳22萬3,200元，及均自107年9月5日起至清償日止，按週年
    利率5%計算之利息。被上訴人則答辯聲明：上訴駁回。（原
    審判命王顥夫、彭靖捷給付部分，未據王顥夫、彭靖捷提起
    上訴；另簡誠輝請求就精神慰撫金逾60萬元本息部分，亦未
    據其聲明不服，均不贅述。）
四、兩造不爭執事項（見本院卷第153頁至第154頁）：
　㈠105年8月1日上午9時36分許在系爭交叉路口發生系爭車禍事
    故，致簡誠輝受有系爭傷害，簡童秀鳳所有之系爭B車受有
    系爭車損。
  ㈡王顥夫因系爭車禍事故，經臺灣桃園地方法院（下稱桃園地
    院）以107年度審交易字第226號判決過失傷害罪，處拘役30
    日確定在案。彭靖捷因系爭車禍事故，經桃園地院以108年
    度審交易字第665號案件判決無罪，並經本院以109年度上易
    字第176號刑事案件（下稱彭靖捷刑事案件）駁回檢察官上
    訴而確定（見本院卷第205頁至第211頁）。
五、上訴人主張簡誠輝於105年8月1日上午9時36分在系爭交叉路
    口發生系爭車禍事故，致簡誠輝受有系爭傷害，系爭B車受
    有系爭車損，被上訴人應連帶負賠償責任等語，被上訴人固
    不否認有發生系爭車禍事故，惟分別以前詞置辯。茲就兩造
    爭點析述如下：
　㈠按因故意或過失，不法侵害他人之權利者，負損害賠償責任
    ；汽車、機車或其他非依軌道行駛之動力車輛，在使用中加
    損害於他人者，駕駛人應賠償因此所生之損害，民法第184
    條第1項前段及第191條之2前段分別定有明文。又所謂相當
    因果關係，係指依經驗法則，綜合行為當時所存在之一切事
    實，為客觀之事後審查，認為在一般情形下，有此環境、有
    此行為之同一條件，均可發生同一之結果者，則該條件即為
    發生結果之相當條件，行為與結果即有相當之因果關係。反
    之，若在一般情形上，有此同一條件存在，而依客觀之審查
    ，認為不必皆發生此結果者，則該條件與結果並不相當，不
    過為偶然之事實而已，其行為與結果間即無相當因果關係，
    不能僅以行為人就其行為有故意過失，即認該行為與損害間
    有相當因果關係。（最高法院98年度台上字第673號判決意
    旨參照）。經查：
　  ⒈王顥夫不爭執其就系爭車禍事故之發生有過失，僅爭執過
      失責任比例（見本院卷第141頁），而簡誠輝既因系爭車
      禍事故受有系爭傷害，系爭B車受有系爭車損（見兩造不
      爭執事項㈠），則上訴人主張王顥夫就系爭車禍事故之發
      生有過失，且其過失與簡誠輝受有系爭傷害，系爭B車受
      有系爭車損間有相當因果關係等語，應可採憑。　　
　　⒉彭靖捷將系爭C車臨時停放在距離系爭交岔路口逾22.5公尺
      ，設有禁止臨時停車標線路段一情，有道路交通事故現場
      圖可參（見原法院107年度壢司調字第223號卷【下稱司調
      卷】第85頁），觀以彭靖捷臨時停車之道路，僅能容納雙
      向單輛車行，是該路段禁止車輛臨時停車之目的，除維護
      行車順暢外，係避免後車為繞過前方臨停車輛時須跨越對
      向車道，且因視線遭臨時停放之前車遮蔽，而與對向來車
      肇生事故。又王顥夫、簡誠輝分別駕駛之系爭A、B車係於
      系爭交岔路口處，因均未明顯減速慢行，致發生撞擊後，
      簡誠輝所駕駛之系爭B車先向右偏，滑行至其右側路面邊
      緣，並繼續向前滑行一情，業據彭靖捷刑事案件一審審理
      中勘驗路口監視器錄影光碟屬實（見本院卷第209頁），
      則簡誠輝所駕駛之系爭B車因發生撞擊後繼續向前滑行達2
      2.5公尺後，再撞擊違規臨時停車之系爭C車，尚難認係於
      一般通常情形下規範不得臨時停車地點時所欲防免之風險
      ，自未能認彭靖捷違規臨時停車之行為與系爭車禍事故發
      生之結果間有相當因果關係。又系爭車禍事故發生時天候
      晴天，有日間自然光線，路面鋪設柏油、乾燥且無缺陷，
      道路無障礙物，視距良好等情形，有道路交通事故調查報
      告表㈠附卷可參（見司調卷第86頁），簡誠輝駕駛系爭B車
      於系爭車禍事故發生時，應可見系爭C車停放在該處，非
      無閃避可能，況王顥夫、簡誠輝所駕駛系爭A、B車在距系
      爭C車臨時停放處前逾22.5公尺之系爭交岔路口即已發生
      撞擊，堪信簡誠輝係因與王顥夫發生系爭車禍事故後，無
      法安全駕駛剎停系爭B車致於未能注意車前狀況而往前滑
      行撞上彭靖捷臨時停放之系爭C車，實為彭靖捷所難以預
      期、防範。況本案經送桃園市車輛行車事故鑑定覆議委員
      會鑑定覆議結果略以：⑴王顥夫駕駛自用小客車及簡誠輝
      駕駛自用小客車行經劃有「停」標字之無號誌交岔路口，
      皆未停車再開，同為肇事原因。⑵彭靖捷駕駛自用大貨車
      無肇事因素。但於劃有禁止臨時停車線處停車 有違規定
      等情，有該覆議委員會桃市覆0000000號鑑定覆議意見書
      可參（見原審卷第71頁至第74頁），可見簡誠輝所受系爭
      傷害及系爭B車所受系爭車損之結果，均非因彭靖捷違規
      臨時停車之行為所造成，難認有相當因果關係。則上訴人
      主張彭靖捷將系爭C車違規臨時停放在設有禁止臨時停車
      標線路段，就系爭車禍事故之發生應負過失責任云云，無
      可採憑。
　　⒊準此，王顥夫駕駛系爭A車，因系爭車禍事故過失不法侵害
      簡誠輝受有系爭傷害，系爭B車受有系爭車損，上訴人依
      據民法第184條第1項前段及第191條之2規定，請求王顥夫
      負損害賠償責任，自屬有據；請求彭靖捷負擔損害賠償責
      任，即非有理，從而上訴人上訴請求彭靖捷應再給付部分
      ，均應駁回。　
　㈡按受僱人因執行職務，不法侵害他人之權利者，由僱用人與
    行為人連帶負損害賠償責任，民法第188條第1項本文定有明
    文。彭靖捷固受僱於集盛公司，然彭靖捷就系爭車禍事故之
    發生並無過失，已如前述，則上訴人依據民法第188條第1項
    本文請求集盛公司與彭靖捷負連帶賠償責任，要非有理。
　㈢簡誠輝請求精神慰撫金部分：
　　⒈按不法侵害他人之身體、健康、名譽、自由、信用、隱私
      、貞操，或不法侵害其他人格法益而情節重大者，被害人
      雖非財產上之損害，亦得請求賠償相當之金額，民法第19
      3條第1項；第195條第1項前段定有明文。又民法第195條
      第1項所謂相當之金額，應以實際加害情形，及被害者之
      身分地位與加害人經濟狀況等關係定之；又慰藉金之賠償
      須以人格權遭遇侵害，使精神上受有痛苦為必要，其核給
      之標準固與財產上損害之計算不同，然非不可斟酌雙方身
      分資力與加害程度，及其他各種情形核定相當之數額（最
      高法院47年台上字第1221號、51年度台上字第223號判例
      意旨參照）。
　　⒉簡誠輝因系系爭車禍事故受有系爭傷害等情業如前述，其
      主張於治療、休養及復健期間，精神因之受有相當之痛苦
      ，誠可採信，簡誠輝基此請求王顥夫賠償其所受非財產上
      損害，洵屬有據。爰審酌簡誠輝高職畢業，目前擔任欣道
      實業股份有限公司（下稱欣道公司）負責人，105年度、1
      06年度所得給付總額分別約110萬元、170萬元，財產總額
      約3,000萬元；王顥夫高職畢業，目前從事服務業，105年
      度、106年度查無所得資料，名下財產有81年出廠之汽車1
      輛等情，有簡誠輝、王顥夫之道路交通事故調查筆錄及兩
      造各該年度之稅務電子閘門財產所得調件明細表附卷可考
      （見司調卷第88頁至第91頁，個資卷第9頁至第11頁、第1
      9頁至第25頁背面），且有簡誠輝提出之履歷表、欣道公
      司變更登記表、全國財產稅總歸戶財產查詢清單、106年
      度綜合所得稅各類所得資料清單可參（見司調卷第111頁
      、第48頁、第115頁至第118頁），復參酌簡誠輝所受系爭
      傷害之傷勢程度等情狀，認簡誠輝主張請求之非財產上損
      害賠償以20萬元為合理。
　㈣簡童秀鳳請求系爭B車損害部分：
　　⒈按負損害賠償責任者，除法律另有規定或契約另有訂定外
      ，應回復他方損害發生前之原狀；不能回復原狀或回復顯
      有重大困難者，應以金錢賠償其損害，民法第213條第1項
      、第215條分別定有明文。簡童秀鳳主張系爭B車因系爭車
      禍事故嚴重毀損，所需之維修費用估計為70萬8,700元，
      已逾系爭車輛之中古車市價，認無修復價值而未予修復等
      語，並提出系爭車輛汽車新領牌登記書、車輛異動登記書
      、車損照片、信昌汽車修理廠估價單為證（見司調卷第21
      頁至第25頁、第55頁至第62頁），堪認系爭B車已達回復
      原狀有重大困難之程度，依前揭規定，簡童秀鳳自得請求
      王顥夫以金錢賠償其損害。
　　⒉系爭B車之廠牌、型號係BENZ S320，總排氣量3199C.C，91
      年6月出廠等情，有系爭B車車輛詳細資料報表、系爭B車
      照片可按（見原審卷第110頁、司調卷第96頁）。而系爭B
      車於系爭車禍事故發生時之中古車市價為23萬元一情，有
      「進-車業專用鑑價師雙月刊（2016年8月～9月）」之報導
      可參（下稱車訊；見原審卷第68頁至第69頁），衡以車訊
      封面末端載明「本價格表經第一屆中華民國汽車商業同業
      公會全國聯合會推薦發表」，價格細目表右上方復載明「
      縣市汽車商業同業公會鑑價組提供」等語，可見其所載之
      中古車價係經多縣市汽車商業同業公會提供，評估車價之
      車輛數目較多，所計算之中古車價應較接近市場價格，是
      以車訊上所載與系爭B車同廠牌型號年份之中古車於系爭
      車禍事故發生時之市價為23萬元，堪以採憑。至上訴人所
      提出網路所刊登相同年份、款式車輛之二手車買賣資料（
      見原審卷第52頁），僅係私人於二手車交易網站上刊登之
      求售資訊，其上所載售價僅為求售價格，尚非成交價格，
      自難遽採為認定系爭B車中古車市價之依據。另上訴人所
      提出桃園市汽車商業同業公會（下稱桃園汽車公會）鑑價
      證明書（見本院卷215頁）固記載：「鑑價結果：該車於
      正常車況下回溯至2016年8月之價值約為新臺幣參拾萬元
      」等語，惟該鑑價證明者為上訴人自行提出之私文書，復
      已載明係未看到實車而為報價，且未說明其鑑價方式及依
      據，無從知悉其鑑價過程，王顥夫復否認該鑑價結果（見
      本院卷第221頁），故上開鑑價證明書難為有利簡童秀鳳
      之認定。
　㈤準此，簡誠輝主張精神慰撫金應再增加40萬元，簡童秀鳳主
    張系爭B車之車損費用應再增加22萬元，均非有理。　
六、按損害之發生或擴大，被害人與有過失者，法院得減輕賠償
    金額，或免除之。前2項之規定，於被害人之代理人或使用
    人與有過失者，準用之。民法第217條第1項、第3項分別定
    有明文。次按駕駛人駕駛汽車，應遵守道路交通標誌、標線
    、號誌之指示；汽車行駛至無號誌之交岔路口，應減速慢行
    ，作隨時停車之準備。又「停」標字，用以指示車輛至此必
    須停車再開，道路交通安全規則第90條第1項、第93條第1項
    第2款、道路交通標誌標線號誌設置規則第177條第1項前段
    分別定有明文。經查：
　㈠簡誠輝駕駛系爭B車行經系爭交岔路口時並未明顯減速慢行
　　一情，業據彭靖捷刑事案件一審審理中勘驗路口監視器錄影
　　光碟屬實，已如前述。簡誠輝既考領有駕駛執照，對前開規
　　定當已知悉，於駕駛系爭B車時自應注意及此，又系爭車禍
　　事故發生當時天候晴，日間自然光線、柏油路面乾燥、無缺
　　陷、無障礙物、視距良好，並無不能注意之情事，有道路交
　　通事故調查報告表㈠、㈡各1 份可佐（見司調卷第86頁、第
　　87頁），然簡誠輝駕駛系爭B車行經畫有「停」標字之系爭
　　交岔路口時，竟疏未注意減速慢行、停車再開，而貿然直行
　　穿越系爭交叉路口，致與王顥夫所駕駛之系爭A車發生碰撞
　　，簡誠輝就系爭車禍事故之發生自有過失。
　㈡簡童秀鳳為系爭B車之所有權人，在將系爭B車交由簡誠輝駕
　　駛時，自應評估簡誠輝之駕駛能力及技術，且簡誠輝駕駛系
　　爭B車，為簡童秀鳳之使用人，依民法第217條第3項規定，
　　簡童秀鳳自應就簡誠輝之過失負擔與有過失之責任。
  ㈢審酌簡誠輝、王顥夫行經系爭交岔路口時均未明顯減速慢行
　　、停車再開，而王顥夫為左方車又未讓簡誠輝右方車先行之
　　行車狀態、過失情節等一切情狀，認王顥夫之違規情節較為
　　重大，應負60%過失責任，簡誠輝應負40%過失責任。又原審
　　已認定上訴人受有附表1、2所示損害，據此計算簡誠輝、簡
　　童秀鳳得請求王顥夫賠償金額分別為25萬872元、14萬1,600
　　元（簡誠輝部分：【救護車費用600元＋醫療費用39,483元
　　＋看護費用69,600元＋工作損失108,437元＋精神慰撫金20
　　萬元】×60%＝250,872元，簡童秀鳳部分：【拖吊費6,000＋
　　車輛損害23萬元】×60%＝141,600元。此即原審判決王顥夫
　　應分別給付簡誠輝、簡童秀鳳25萬872元、14萬1,600元本
　　息，王顥夫未聲明不服部分），上訴人逾此所為之請求，於
　　法無據。
七、綜上所述，上訴人依民法第184條第1項前段、第191條之2前
    段、民法第193條第1項、第195條第1項前段、第185條第1項
    、第188條第1項前段、第216條規定，請求㈠集盛公司應與王
    顥夫、彭靖捷連帶給付簡誠輝25萬872元，連帶給付簡童秀
    鳳14萬1,600元本息。㈡被上訴人應再連帶給付簡誠輝40萬3,
    624元，再連帶給付簡童秀鳳22萬3,200元本息，均非有據，
    不應准許。從而，原審所為上訴人此部分敗訴之判決，並無
    不當。上訴論旨指摘原判決此部分不當，求予廢棄改判，為
    無理由。
八、本件事證已臻明確，兩造其餘攻擊防禦方法及所提證據，經
    本院審酌後，認均不足以影響判決之結果，爰不逐一詳予論
    駁，併此敘明。
九、據上論結，本件上訴為無理由，依民事訴訟法第449條第1項
    、第78條、第85條第1項，判決如主文。
中　　華　　民　　國　　109 　年　　10　　月　　13 　 日
                    民事第三庭   
                        審判長法  官 王怡雯
                              法  官 徐淑芬
                              法  官 朱美璘
正本係照原本作成。
不得上訴。
中　　華　　民　　國　　109 　年　　10　　月　　13　　日
    　　　　　　　　　　　　　書記官 蔡宜蓁　
　　　　　　　　　　　　　
　　　　　　　　　　　　　
　　　　　　　　　　　　　
　　　　　　　　　　　　　
　　　　　　　　　　　　　
　　　　　　　　　　　　　
　　　　　　　　　　　　　
　　　　　　　　　　　　　
　　　　　　　　　　　　　
　　　　　　　　　　　　　
　　　　　　　　　　　　　
　　　　　　　　　　　　　
　　　　　　　　　　　　　
　　　　　　　　　　　　　
　　　　　　　　　　　　　
　　　　　　　　　　　　　
　　　　　　　　　　　　　
　　　　　　　　　　　　　
　　　　　　　　　　　　　
　　　　　　　　　　　　　
　　　　　　　　　　　　　
　　　　　　　　　　　　　
　　　　　　　　　　　　　
　　　　　　　　　　　　　
　　　　　　　　　　　　　
　　　　　　　　　　　　　
　　　　　　　　　　　　　
　　　　　　　　　　　　　
　　　　　　　　　　　　　
　　　　　　　　　　　　　
　　　　　　　　　　　　　
　　　　　　　　　　　　　
　　　　　　　　　　　　　
　　　　　　　　　　　　　
　　　　　　　　　　　　　
　　　　　　　　　　　　　
　　　　　　　　　　　　　
　　　　　　　　　　　　　
　　　　　　　　　　　　　
　　　　　　　　　　　　　
　　　　　　　　　　　　　
　　　　　　　　　　　　　
　　　　　　　　　　　　　
　　　　　　　　　　　　　
　　　　　　　　　　　　　
　　　　　　　　　　　　　
　　　　　　　　　　　　　
　　　　　　　　　　　　　
　　　　　　　　　　　　　
　　　　　　　　　　　　　
　　　　　　　　　　　　　
　　　　　　　　　　　　　
　　　　　　　　　　　　　
　　　　　　　　　　　　　
　　　　　　　　　　　　　　　　　　　　　　　　　　
附表1（簡誠輝請求部分）：
編號 項目 起訴請求 請求權基礎 原審認定  上訴二審範圍      損害金額 得請求比例 金額 對象 1 救護車費用 600元 ⑴民法第184條第1項前段 ⑵民法第191條之2前段 ⑶民法第193條第1項 ⑷民法第185條第1項、第188條第1項前段、第216條第1項 擇一請求為有利簡誠輝之判決 600元 60% （共得向王顥夫、彭柏維請求連帶給付25萬872元） 25萬872元 集盛公司連帶 2 醫療費用 3萬9,483元 同上 3萬9483元    3 看護費用 6萬9,600元 同上 6萬9,600元  40萬3,624元  （精神慰撫金僅上訴60萬元，加編號1-4損害），被上訴人應負80%肇事責任，為65萬4,496元，除原審已判准之25萬872元外，請求被上訴人再連帶給付40萬3,624元 被上訴人3人連帶 4 工作損失 10萬8,437元 同上 10萬8,437元    5 精神慰撫金 120萬元 ⑴民法第184條第1項前段 ⑵民法第191條之2前段 ⑶民法第195條第1項前段 ⑷民法第185條第1項、第188條第1項前段、第216條第1項　 擇一請求為有利簡誠輝之判決 20萬元    

附表2（簡童秀鳳請求部分）：
編號 項目 起訴請求 請求權基礎 原審認定  上訴二審範圍      損害金額 得請求比例 金額 對象 1 拖吊費 6,000元 ⑴民法第184條第1項前段 ⑵民法第191條之2前段 及民法第185條第1項、第188條第1項前段、第216條第1項 擇一請求為有利簡童秀鳳之判決 6,000元 60% （共得向王顥夫、彭柏維請求連帶給付14萬1,600元 14萬1,600元 集盛公司連帶 2 車輛損害 45萬元 同上 23萬元  22萬3,200元 （45萬元車輛損害+6,000元拖吊費），被上訴人肇事責任80%為36萬4,800元，扣除一審判的14萬1,600元 被上訴人3人連帶